【裁判字號】    97,消債更,68
【裁判日期】    970829
【裁判案由】    更生事件
【裁判全文】
臺灣雲林地方法院民事裁定            97年度消債更字第68號
聲 請 人即
債  務  人  甲○○
上列聲請人聲請消費者債務清理事件，本院裁定如下：
    主  文
債務人甲○○自中華民國九十七年八月二十九日中午十二時起開
始更生程序。
保全處分之聲請駁回。
    理  由
一、按債務人不能清償債務或有不能清償之虞者，得依本條例所
    定更生或清算程序，清理其債務。又法院開始更生程序之裁
    定，應載明其年、月、日、時，並即時發生效力，消費者債
    務清理條例第45條第1 項定有明文。
二、本件債務人主張：其五年內從事營業額平均每月20萬元以下
    之營業活動，原本收支已呈現恐怖平衡之狀態，然因銀行「
    借錢免還」「借錢是高尚的」、「預備金」等行銷鼓吹，及
    垂手可得之借貸等誘惑下，因而向華南銀行、國泰世華銀行
    、安泰銀行、中國信託商業銀行、台灣銀行、台北富邦銀行
    、渣打國際商業銀行、香港上海匯豐銀行、台灣新光銀行、
    玉山銀行、台新銀行、永豐信用卡公司等多家金融機構申請
    信用卡、現金卡、信用貸款，致累積無擔保債務達新台幣 (
    下同)1,880,272 元 ，加上國泰人壽之自用住宅房屋貸款1,
    320,000 元及三信銀行之有擔保借貸359,000 元，合計達3,
    559,272 元。然債務人每月營業額僅約33,000元，扣除日常
    生活所必須之費用及扶養2 位尚在就學之子女之必要扶養費
    及房貸合計約29,790元外，平均每月僅餘不到4 千元，無力
    清償上開債務之本息，有不能清償債務之情。且其無擔保或
    無優先權之債務總額未逾1200萬元，復未經法院裁定開始清
    算程序或宣告破產，爰向本院聲請更生，並聲請為保全處分
    等語。
三、經查，債務人所主張之上開事實，業據其提出財產及收入狀
    況說明書、日常生活必要支出明細表、土地暨建物登記謄本
    、財產查詢清單、房屋代款繳款記錄、繳稅收據、學生註冊
    繳費證明、戶籍謄本、前置協商不成立通知書、債權人清冊
    、財團法人金融聯合徵信中心當事人綜合信用報告、95年及
    96年度所得清單、財產查詢清單等件為證，足信屬實。此外
    ，本件又查無債務人有消費者債務清理條例第6 條第3 項、
    第8 條或第46條各款所定駁回更生聲請之事由存在，則債務
    人聲請更生，應屬有據，應予准許。又本件既經裁定准予開
    始更生程序，則無另予保全處分之必要，故關於保全處分之
    聲請，應予駁回，爰裁定如主文所示。
中    華    民    國    97    年     8    月    29    日
                  民事第二庭  法    官  黃一馨
上為正本係照原本作成
本件不得抗告
本裁定已於97年8月29日中午12時公告。
中    華    民    國    97    年     8    月    29    日
                            書  記  官  楊麗雪


司法院資訊處製作；財團法人民間司法改革基金會備份。
